【裁判字號】    95,訴,80
【裁判日期】    950126
【裁判案由】    毒品危害防制條例
【裁判全文】
臺灣高雄地方法院刑事判決                95年度訴字第80號
公  訴  人  臺灣高雄地方法院檢察署檢察官
被      告  乙○○
上列被告因違反毒品危害防制條例案件，經檢察官提起公訴（94
年度毒偵字第9494號），嗣本院於準備程序訊問被告後，因被告
就被訴事實為有罪之陳述，經詢問檢察官、被告意見後，乃裁定
改行簡式審判程序，本院判決如下：
    主  文
乙○○施用第一級毒品，累犯，處有期徒刑玖月，扣案之第一級
毒品海洛因壹包（含包裝袋，淨重零點零玖公克，包裝重零點壹
玖公克）沒收銷燬之。
    事  實
一、乙○○前於民國83年、86年間，因違反肅清煙毒條例案件，
    分別經判處有期徒刑3 年3 月、1 年2 月確定，二案接續執
    行，於89年11月6 日假釋出監，交付保護管束，嗣再因施用
    毒品案件違反保護管束期間規定，撤銷假釋，入監執行殘刑
    ，於93年5 月31日縮短刑期執行完畢，復於90年間，因施用
    毒品案件，經裁定令入戒治處所強制戒治，於91年5 月31日
    停止戒治出所，至91年11月6 日期滿，經臺灣高雄地方法院
    檢察署檢察官官於91年11月28日，以91年度戒毒偵字第1057
    號為不起訴處分確定。
二、詎乙○○仍不知戒絕，於強制戒治執行完畢釋放後5 年內，
    復基於施用第一級毒品海洛因之犯意，於94年10 月26日14
    時40分許回溯24小時內某時許（不包含為警查獲後受公權力
    拘束時間），在其高雄市○○區○○路852 巷32號住處內，
    以將海洛因摻在香煙內點燃後吸食之方式，施用第一級毒品
    海洛因1 次，嗣於94年10月26日14時40分許，在高雄市○○
    區○○路683 巷口前，為警盤查查獲，並扣得其所有海洛因
    1 包（含包裝袋，驗後淨重0.09公克、空包裝重0.19公克）
    。
三、案經高雄市政府警察局三民第二分局報告臺灣高雄地方法院
    檢察署檢察官偵查起訴，嗣本院於準備程序訊問被告後，因
    被告就被訴事實為有罪之陳述，經詢問檢察官、被告意見後
    ，乃裁定改行簡式審判程序。
    理  由
一、本件被告乙○○所犯係死刑、無期徒刑、最輕本刑為3 年以
    上有期徒刑以外之罪，其於準備程序中就被訴事實為有罪之
    陳述，經本院告知簡式審判程序之旨，並聽取公訴人及被告
    之意見後，合議庭裁定由受命法官獨任進行簡式審判程序，
    合先敘明。
二、上揭施用第一級毒品海洛因之犯罪事實，業據被告乙○○於
    本院審理時坦白承認，而被告被查獲後，經採集其尿液送高
    雄市立凱旋醫院鑑驗，結果呈嗎啡陽性反應（係以ＧＣ／Ｍ
    Ｓ方式檢驗），有高雄市立凱旋醫院94年11月14日濫用藥物
    尿液檢驗報告附偵查卷可參（詳偵查卷第16頁）；又扣案之
    白色粉末1 包（驗後淨重0.09公克、空包裝重0.19公克），
    經送法務部調查局檢驗，含有海洛因成分，有該局調科壹字
    第220022167 號鑑定通知書1 紙附卷可證（參本院卷第25頁
    ）。綜上，足認被告自白核與事實相符，是被告施用第一級
    毒品海洛因之犯行，堪以認定。
三、論罪科刑部分：
（一）按犯毒品危害防制條例第10條施用毒品罪者，檢察官應先
      將被告送勒戒處所觀察、勒戒，經觀察、勒戒後，認有繼
      續施用毒品傾向者，應由檢察官聲請法院裁定令入戒治處
      所施以強制戒治，強制戒治期滿或交付保護管束期滿，應
      由檢察官為不起訴之處分。觀察勒戒或強制戒治執行完畢
      釋放後，5 年內再犯第10條之罪，檢察官應依一般刑事訴
      訟程序予以起訴論罪科刑。此觀諸毒品危害防制條例第20
      條第1 項、第2 項、第23條規定自明。被告前既曾因施用
      毒品案件，經裁定令入戒治處所強制戒治，於91年5 月31
      日停止戒治出所，至91年11月6 日期滿，有台灣高等法院
      被告前案紀錄表在卷可稽，其於強制戒治執行完畢釋放後
      5 年內再犯本件施用毒品案件，依前述規定應予論罪科刑
      。
（二）海洛因為毒品危害防制條例所稱之第一級毒品毒品，此觀
      諸該條例第2 條第2 項第1 款甚明，被告施用第一級毒品
      海洛因，核其所為，係違反毒品危害防制條例第10條第1
      項施用第一級毒品罪。被告施用第一級毒品前持有第一級
      毒品之行為，本應論以持有之罪，惟該次持有毒品之低度
      行為為其後施用毒品之高度行為所吸收，不另論罪。
（三）又被告曾因違反肅清煙毒條例案件，分別經判處有期徒刑
      3 年3 月、1 年2 月確定，二案接續執行，於89年11月6
      日假釋出監，交付保護管束，嗣再因施用毒品案件違反保
      護管束期間規定，撤銷假釋，入監執行殘刑，於93年5 月
      31日縮短刑期執行完畢，有臺灣高雄地方法院檢察署刑案
      資料查註紀錄表及臺灣高等法院被告前案紀錄表可按，其
      於有期徒刑執行完畢後，5 年以內再犯有期徒刑以上之罪
      ，為累犯，應依刑法第47條規定加重其刑。
（四）爰審酌被告於前經強制戒治執行完畢釋放後，仍未能徹底
      戒絕毒品，再犯本件施用第一級毒品罪，顯見其自制力不
      足，無法擺脫毒品，未能體悟施用毒品對自己、家人造成
      之傷害及社會之負擔，故應藉由刑罰之執行，以收教化之
      功能，惟念所犯施用毒品罪乃屬戕害自身身心健康行為，
      尚未對他人造成實害，其行為本身對社會所造成之危害並
      非直接，反社會性之程度應屬較低，並參以被告犯後坦承
      施用第一級毒品犯行等一切情狀，量處如主文所示之刑，
      以資懲儆。
四、至扣案之白粉1 包（驗後淨重0.09公克，包裝重0.19公克）
    經送驗結果確含第一級毒品海洛因成分，已如前述，包裝袋
    部分，因包覆毒品海洛因，衡情顯難與毒品完全析離，應一
    體視同毒品，均應依毒品危害防制條例第18條第1 項前段規
    定，宣告沒收銷燬之。
據上論斷，應依刑事訴訟法第273 條之1 第1 項、第284 條之1
、第299 條第1 項前段，毒品危害防制條例第10條第1 項、第18
條第1 項前段，刑法第11條、第47條，判決如主文。
本案經檢察官甲○○到庭執行職務。
中    華    民    國    95    年     1    月    26    日
                  刑事第四庭    法  官  林意芳
以上正本證明與原本無異。
如不服本判決，應於收受送達後10日內向本院提出上訴書狀。
中    華    民    國    95    年     1    月    26    日
                                書記官  曾秀鳳
附錄本判決論罪科刑所依據之法條：
毒品危害防制條例第10條第1項
施用第一級毒品者，處六月以上五年以下有期徒刑。


司法院資訊處製作；財團法人民間司法改革基金會備份。
